【裁判字號】    90,訴,388
【裁判日期】    901030
【裁判案由】    違反毒品危害防制條例
【裁判全文】
臺灣雲林地方法院刑事判決                            九十年度訴字第三八八號
    公  訴  人  臺灣雲林地方法院檢察署檢察官
    被      告  甲○○
右列被告因毒品危害防制條例案件，經檢察官提起公訴（九十年度毒偵字第九八四號
），本院判決如左：
    主  文
甲○○連續施用第壹級毒品，累犯，處有期徒刑捌月，扣案之海洛因壹包淨重零點貳
壹公克、注射針筒柒支沒收銷燬之；又連續施用第貳級毒品，累犯，處有期徒刑陸月
，扣案之安非他命壹包驗餘淨重貳點零肆捌柒公克、吸食工具壹組沒收銷燬之。應執
行有期徒刑壹年，扣案之海洛因壹包淨重零點貳壹公克、注射針筒柒支、安非他命壹
包驗餘淨重貳點零肆捌柒公克、吸食工具壹組均沒收銷燬之。
    事  實
一、甲○○前於民國八十八年間因贓物案件，經臺灣雲林地方分院判處有期徒刑八月
    確定，於八十九年十二月二十一日執行完畢，猶不知悔改，其前因施用毒品案件
    ，經觀察勒戒、強制戒治，於強制戒治期滿，經臺灣雲林地方法院檢察署檢察官
    於八十九年六月五日，以八十九年度戒毒偵字第六六號為不起訴處分確定。詎甲
    ○○仍不知悔改，於上開不起訴處分後，復基於施用第一級毒品海洛因、第二級
    毒品安非他命之概括犯意，自民國九十年五月初某日起至九十年七月六日晚間十
    時止，連續在雲林縣麥寮鄉○○路三十五號第三十五號出租套房內，以注射針筒
    注射方式，施用第一級毒品海洛因多次，並於前揭時、地，以將第二級毒品安非
    他命置於玻璃管內燒烤產生煙霧後吸食之方式，施用第二級毒品安非他命多次。
    嗣於九十年七月七日下午二時許，在上開處所為警查獲，並扣得海洛因一包淨重
    ○‧二一公克、安非他命一包驗餘淨重二‧○四八七公克、吸食工具一組、注射
    針筒七支。
二、案經雲林縣警察局西螺分局報請臺灣雲林地方法院檢察署檢察官偵查起訴。
    理  由
一、訊據被告甲○○對於右揭時、地施用第一級毒品海洛因及第二級毒品安非他命之
    事實自白不諱，而被告於九十年七月七日經警對其採尿檢驗，檢驗結果呈甲基安
    非他命及嗎啡陽性反應，有雲林縣衛生局煙毒尿液檢驗成績書一紙附卷可稽，且
    有海洛因一包淨重○‧二一公克、注射針筒七支、安非他命一包驗餘淨重二‧○
    四八七公克、吸食工具一組扣案可資佐證，足認被告甲○○確有非法施用第一級
    毒品海洛因及第二級毒品安非他命之事實，被告前揭自白，核與事實相符，應堪
    採信。本件事證明確，被告犯行堪以認定。
二、查被告前因施用毒品案件，經觀察勒戒、強制戒治，於強制戒治期滿，經臺灣雲
    林地方法院檢察署檢察官於八十九年六月五日，以八十九年度戒毒偵字第六六號
    為不起訴處分確定，有不起訴處分書、台灣雲林地方法院檢察署刑案資料查註紀
    錄表、本院被告院內索引卡紀錄表及台灣高等法院被告全國前案紀錄表在卷足憑
    。核其所為，係犯毒品危害防制條例第十條第一項、第二項之施用毒品罪行。其
    施用第一級、第二級毒品而非法持有海洛因、安非他命之低度行為，應為各該施
    用第一級毒品、第二級毒品之行為所吸收，不另論罪。被告先後多次施用第一級
    、第二級毒品之行為，時間緊接、犯罪構成要件各相同，顯係分別基於概括犯意
    所為，應依刑法第五十六條之規定，各依連續犯論以一罪，併依法加重其刑。被
    告所犯之施用第一級、第二級毒品之犯行，犯意各別、罪名互異，應分論併罰。
    查被告前因贓物案件，經臺灣雲林地方法院判處有期徒刑八月確定，於八十九年
    十二月二十一日執行完畢，有臺灣高等法院被告全國前案紀錄表附卷可稽，於五
    年以內再犯本件最重本刑為有期徒刑以上之罪，為累犯，應依刑法第四十七條之
    規定加重其刑。爰審酌被告犯罪後尚能坦承犯行，犯後態度良好，尚知悔改，及
    其犯罪之動機、目的、手段等一切情狀，各量處如主文所示之刑，並定其應執行
    之刑。扣案之海洛因一包，經送驗結果，海洛因一包經標示ＨＲ (＋)者，內含
    有第一級毒品海洛因成份，此有法務部調查局九十年九月十三日（九○）陸（一
    ）字第九○一七九一三六號鑑定通知書一紙附卷可稽；另扣案之注射針筒七支、
    安非他命一包、吸食工具一組，經送驗結果，安非他命一包內含有甲基安非他命
    成份、吸食工具一組殘留有甲基安非他命成份、注射針筒七支內殘留有海洛因成
    份，此有憲兵司令部刑事鑑識中心九十年七月三十日（九○）綱得字第○九九八
    三號鑑驗通知書一紙附卷可查，是上開殘留有海洛因成份之注射針筒七支、殘留
    有甲基安非他命成份之吸食工具一組，因與殘留之海洛因、安非他命呈無法分離
    之狀態，而海洛因、甲基安非他命分屬毒品危害防制條例第二條所列之第一、二
    級毒品，為違禁物，爰均依毒品危害防制條例第十八條第一項前段之規定沒收銷
    燬之。
據上論斷，應依刑事訴訟法第二百九十九條第一項前段、毒品危害防制條例第十條第
一項、第二項、第十八條第一項前段，刑法第十一條前段、第五十六條、第四十七條
、第五十一條第五款，判決如主文。
本案經檢察官施添寶到庭執行職務。
中      華      民      國      九十      年      十      月    三十    日
            臺灣雲林地方法院刑事第二庭
                                            法  官  冷  明  珍
右正本證明與原本無異。
如不服本判決，應於判決送達後十日內，向本院提出上訴狀。（須附繕本）
                                            書記官  周  麗  雲
中      華      民      國      九十      年      十      月    三十    日
毒品危害防制條例第十條
施用第一級毒品者，處六月以上五年以下有期徒刑。
施用第二級毒品者，處三年以下有期徒刑。


司法院資訊處製作；財團法人民間司法改革基金會備份。
